【裁判字號】    90,訴,341
【裁判日期】    900706
【裁判案由】    違反槍砲彈藥刀械管制條例
【裁判全文】
臺灣基隆地方法院刑事判決                            九十年度訴字第三四一號
    公  訴  人  臺灣基隆地方法院檢察署檢察官
    被      告  乙○○
                甲○○
右列被告因違反槍砲彈藥刀械管制條例案件，經檢察官提起公訴（九十年度偵字第一
七Ｏ三號），本院判決如左：
    主  文
乙○○、甲○○未經許可，持有其他可發射金屬具有殺傷力之玩具空氣長槍，各處有
期徒刑壹年貳月，均併科罰金新臺幣伍萬元，罰金如易服勞役，均以新臺幣玖佰元即
銀元參佰元折算壹日，均緩刑參年。
扣案之玩具空氣長槍參支（槍枝管制編號0000000000～7， 含瓦斯鋼瓶拾瓶、鋼珠參
佰貳拾顆）均沒收。
    事  實
一、甲○○（原名陳挺秀）前因犯竊盜罪，經台灣台北地方法院於民國八十五年十月
    十八日判處有期徒刑八月，緩刑四年，仍不知悔改，於八十八年間，在台北縣板
    橋市○○路「天箭體育用品社」，以每支新台幣（下同）八千元之價格，購買二
    支可發射鋼珠具有殺傷力之玩具空氣長槍二支，另在台北市○○○路某五金行購
    買供上開空氣長槍使用數量不詳之鋼珠若干及瓦斯鋼瓶，隨後即將該二支空氣長
    槍及鋼珠、瓦斯鋼瓶等攜返其位於台北市○○區○○街一段四十一號九樓住處，
    意圖供捕獵飛鼠之用，未經主管機關許可而持有之。乙○○則於八十九年間，依
    跳蚤雜誌上所載，在台北市木柵區，以一萬二千元之價格，向某不知名之成年男
    子購買具有殺傷力之玩具空氣長槍一支，並獲贈送數量不詳之鋼珠及瓦斯鋼瓶若
    干後，攜往台北縣平溪鄉○○村○○路五十八號住處，意圖供捕獵飛鼠之用，未
    經主管機關許可而持有之。嗣於九十年四月十八日晚間十時三十五分許，乙○○
    手持上開玩具空氣長槍一支，正在台北縣平溪鄉東勢格芊蓁坑產業道路山區尋覓
    獵物時，為警查獲。除當場扣得其持有之玩具空氣長槍一支外，並在其所駕駛之
    車號ＩＥ九一一三號自用小客車內，查獲甲○○所有之玩具空氣長槍二支及乙○
    ○、甲○○共有供上述玩具空氣長槍使用之瓦斯鋼瓶十瓶、鋼珠三百二十顆。
二、案經台北縣警察局瑞芳分局報請台灣基隆地方法院檢察署檢察官偵查起訴。
    理  由
一、右揭事實，業據被告乙○○、甲○○於警訊、偵查中及本院審理時供承不諱，且
    有玩具空氣長槍三支（槍枝管制編號0000000000～7 ）、瓦斯鋼瓶十瓶、鋼珠三
    百二十顆扣案可資佐證，被告二人之自白顯與事實相符。又扣案之長槍三支，經
    送內政部警政署刑事警察局鑑驗結果，認均係玩具空氣長槍，以小型二氧化碳高
    壓鋼瓶內氣體為發射動力，機械性能良好，經實際試射，其單位面積動能分別為
    四五‧五Ｏ、五一‧五五、四Ｏ‧三四焦耳/ 平方公分，遠超過足以穿入人體皮
    肉層之二Ｏ焦耳/ 平方公分，是該三支玩具空氣長槍顯然具有殺傷力無疑，有該
    局出具之鑑驗通知書在卷足憑。而扣案瓦斯鋼瓶十瓶，係可供上述玩具空氣長槍
    使用之小型二氧化碳高壓鋼瓶，扣案鋼珠均係直徑六MM之鋼珠，亦為上述鑑驗通
    知書所認定，足證扣案之瓦斯鋼瓶及鋼珠均係供被告二人發射玩具空氣長槍使用
    無訛，事證明確，被告二人犯行均堪認定。
二、被告乙○○、甲○○二人未經許可而持有可發射子彈具有殺傷力之玩具空氣長槍
    ，核其二人所為，均係犯槍砲彈藥刀械管制條例第十一條第四項之未經許可持有
    其他可發射金屬具有殺傷力之槍砲罪。爰審酌被告二人犯罪之動機係基於打獵取
    樂及彼等素行、犯罪之目的、所生損害及犯罪後坦承犯行頗具悔意等一切情狀，
    各量處如主文所示之刑，並就所處罰金部分併諭知易服勞役折算之標準，以示懲
    儆。末查被告乙○○前未曾受有期徒刑以上刑之宣告，被告甲○○前曾因犯竊盜
    罪，經台灣台北地方法院判處有期徒刑八月，緩刑四年，其緩刑期滿，未經撤銷
    其緩刑之宣告，有台灣高等法院被告全國前案紀錄表在卷可按，被告二人因一時
    失慮而罹刑章，經此偵審程序教訓，應已知所警惕，信無再犯之虞，本院因認前
    開宣告之刑，以暫不執行為適當，均併予宣告緩刑三年，以啟自新。扣案之玩具
    空氣長槍三支（槍枝管制編號0000000000～7 ，含瓦斯鋼瓶十瓶、鋼珠三百二十
    顆），係違禁物，應依法併予宣告沒收之。
三、至被告二人所犯右開槍砲彈藥刀械管制條例第十一條第四項之罪名，同條例第十
    九條第一項雖規定，應於刑之執行完畢或赦免後，令入勞動場所強制工作參年，
    惟該條例第十九條第一項之規定，不問對行為人有無預防矯治其社會危險性之必
    要，一律宣付強制工作三年，限制其中不具社會危險性之受處分人之身體、自由
    部分，其所採措施與所欲達成預防矯治之目的及所需之程度，不合憲法第二十三
    條所定之比例原則。犯上開條例第十九條所定之罪，不問對行為人有無預防矯治
    其社會危險性之必要，一律宣付強制工作三年之部分，與本解釋意旨不符，應自
    本解釋公布之日起不予適用，業經司法院大法官第四七一號解釋在案。查本件被
    告二人所犯上開槍砲彈藥刀械管制條例第十一條第四項之罪名，依其犯罪情節，
    尚無需併予宣告保安處分，對之為預防矯治其社會危險性之必要，爰不依槍砲彈
    藥刀械管制條例第十九條第一項之規定，併予宣告強制工作，附此敘明。
據上論斷，應依刑事訴訟法第二百九十九條第一項前段、槍砲彈藥刀械管制條例第十
一條第四項、刑法第十一條前段、第四十二條第二項、第七十四條第一款、第三十八
條第一項第一款、現行法規所定貨幣單位折算新臺幣條例第二條，罰金罰鍰提高標準
條例第二條，判決如主文。
本案經檢察官黃士元到庭執行職務。
中      華      民      國      九十      年      七      月      六    日
                              臺灣基隆地方法院刑事第三庭
                                    法  官    陳培  仁
右正本證明與原本無異。
對於本件判決如有不服，應於收受送達後十日內，向本院提出上訴書狀，上訴於臺灣
高等法院，並按他造當事人之人數附具繕本。
                                    書記官    施  鴻  均
中      華      民      國      九十      年      七      月      十    日
附錄論罪法條
槍砲彈藥刀械管制條例第十一條第四項：
未經許可，持有、寄藏或意圖販賣而陳列第一項所列槍砲者，處一年以上七年以下有
期徒刑，併科新台幣七百萬元以下罰金。


司法院資訊處製作；財團法人民間司法改革基金會備份。
